---
title: "Demostraciones de Intervalos de Confianza"
author: "Tu Nombre"
date: "`r Sys.Date()`"
output: 
  html_document:
    theme: united
    code_folding: show
    highlight: tango
---

## Introducción

Este análisis busca demostrar la construcción de intervalos de confianza usando una simulación de una población con prevalencia de diabetes.

## Configuración Inicial

Cargamos las bibliotecas necesarias para el análisis.

```{r setup, echo=FALSE, warning=FALSE, message=FALSE}
library(dplyr)
library(kableExtra)
options(knitr.table.format = "html")
```

```{r, pob}
set.seed(123)
diabetes <- rbinom(1200, 1, 0.59)
round(prop.table(table(diabetes)), 2)
```

## Construcción del Intervalo de Confianza

El intervalo de confianza para la proporción $p$ está dado por:

$$
p \pm z_{1-\alpha/2} \times \sqrt{\frac{p(1-p)}{n}}
$$

Donde $z_{1-\alpha/2}$ es el valor crítico de la distribución normal estándar para un nivel de confianza $\alpha$.

Construimos el intervalo de confianza basado en la muestra.
```{r, warning=FALSE,message=FALSE}
ci.p <- function(var, alpha) {
  n = length(var)
  p = mean(var)
  q = 1 - p
  e = qnorm(1 - (alpha / 2)) * (sqrt(p * q / n))
  li = p - e
  ls = p + e
  cbind(li, ls)
}

simulacion_CI <- function(data, alpha, reps) {
  limites = NULL
  for (i in 1:reps) {
    muestra = sample(data, 75)
    intervalo = ci.p(muestra, alpha)
    limites = rbind(limites, intervalo)
  }
  
  limites_df = as.data.frame(limites)
  limites_df = limites_df %>% 
    mutate(label = ifelse(li < mean(data) & ls > mean(data), "Contiene el parámetro", "No contiene el parámetro"))
  
  return(table(limites_df$label))
}

resultado_95 = simulacion_CI(diabetes, 0.05, 1000)
resultado_99 = simulacion_CI(diabetes, 0.01, 1000)
resultado_90 = simulacion_CI(diabetes, 0.10, 1000)

data_frame(
  `Nivel de Confianza` = c("95%", "99%", "90%"),
  `Contiene el parámetro` = sprintf("%d (%.2f%%)", 
                                    c(resultado_95["Contiene el parámetro"], resultado_99["Contiene el parámetro"], resultado_90["Contiene el parámetro"]), 
                                    c(resultado_95["Contiene el parámetro"], resultado_99["Contiene el parámetro"], resultado_90["Contiene el parámetro"])/10),
  `No contiene el parámetro` = sprintf("%d (%.2f%%)", 
                                       c(resultado_95["No contiene el parámetro"], resultado_99["No contiene el parámetro"], resultado_90["No contiene el parámetro"]),
                                       c(resultado_95["No contiene el parámetro"], resultado_99["No contiene el parámetro"], resultado_90["No contiene el parámetro"])/10)
) %>% 
  kable("html", escape = F) %>%
  kable_styling(bootstrap_options = c("striped", "hover"), full_width = F)
```


